【裁判字號】    94,交聲,1990
【裁判日期】    950104
【裁判案由】    交管條例聲異
【裁判全文】
臺灣板橋地方法院交通事件裁定        94年度交聲字第1990號
原處分機關  交通部公路總局臺北區監理所
異  議  人
即受處分人  甲○○
上列異議人即受處分人因違反道路交通管理處罰條例案件，對於
交通部公路總局臺北區監理所民國94年11月7 日所為之北監營裁
字第裁40─AEB609494 號處分，聲明異議，本院裁定如下：
    主  文
異議駁回。
    理  由
一、按汽車駕駛人，行經有燈光號誌管制之交岔路口闖紅燈者，
    處新臺幣（下同）一千八百元以上五千四百元以下罰鍰；又
    汽車駕駛人有上開行為時，除依原條款處罰鍰外，並記違規
    點數三點，道路交通管理處罰條例第五十三條、第六十三條
    第一項第三款分別定有明文。次按，對於違反道路交通管理
    處罰條例之行為，當場舉發者，應填記駕駛人或行為人姓名
    、性別、出生年月日、地址、身分證統一號碼及車主姓名、
    地址、車牌號碼、車輛種類。被查獲之駕駛人或行為人為受
    處分人時，應將該通知單填記後交付該行為人簽名或蓋章收
    受之；拒絕簽章者，並記名其事由，視為已收受，亦有違反
    道路交通管理事件統一裁罰基準及處理細則第十一條第一項
    第一款可據。
二、本件原處分認異議人即受處分人甲○○於民國九十四年九月
    二十八日晚間十時十五分許，駕駛車號六八六─LM號營業小
    客車，延環山路一段由東往西行進，嗣行經有燈光號誌管制
    之環山路一段五十九巷口闖紅燈，為臺北市政府警察局內湖
    分局執勤員警攔停並當場予以掣單舉發。受處分人於應到案
    日期前提出申訴，經原處分機關函請舉發機關調查結果，仍
    認受處分人有上開闖紅燈之違規行為，原處分機關乃依道路
    交通管理處罰條例第五十三條、第六十三條第一項第三款及
    違反道路交通管理事件統一裁罰基準表規定，裁處罰鍰二千
    七百元，並記違規點數三點。
三、異議意旨略以：當時該路口之燈號為綠燈，嗣警員攔停時才
    轉為紅燈，異議人並未有任何違規行為竟遭警開單舉發，誠
    難甘服云云。
四、異議人於前揭時、地駕駛車號六八六─LM號營業小客車，自
    臺北市○○路○段一百三十六巷出口駛出後，沿環山路一段
    由東往西行進，嗣在環山路一段一百十號統一超商旁經警攔
    停並當場掣單舉發，而異議人拒絕簽章收受，員警乃告知其
    違規事由、應到案時間、地點，並在舉發通知單上記明「拒
    簽收」、「已告知到案時間地點」等情，業據證人即本件舉
    發員警黃仁清到庭證述上開取締過程明確，核與異議人到庭
    所稱：我拒簽，我說我沒有闖紅燈，警察叫我去申訴、我從
    一百三十六巷出口出來，由東往西沿環山路一段直行為警攔
    停時，警察有跟我說應到案日期是九十四年十月十三日等語
    相符，並有卷附舉發通知單為佐，則依上開違反道路交通管
    理事件統一裁罰基準及處理細則第十一條第一項第一款之規
    定，即視為已收受，而此項「擬制收受」之法律效果，包括
    收受後應依指定時、地自動到案，及不自動到案者應接受裁
    罰等效果，自不待言。又異議人雖到庭辯稱：伊在卷附路線
    圖所示之統一超商旁就停車並無闖紅燈云云。惟證人乙○○
    ○○到庭結證稱：「我從環山路一段五九巷南往北到一三六
    巷交岔口，當時我方行人穿越號誌是綠燈，還有兩秒才轉成
    黃燈，那時候看到營小客車六八六─LM號由東往西行駛到一
    三六巷的路口，也就是已經過了停止線，那時我的方向還是
    綠燈，所以我可以確定異議人的行向是紅燈，當時異議人慢
    慢行駛至路口，我將他攔停至統一超商前停車」等語在卷，
    再觀諸證人黃仁清所檢呈附卷之本件違規地點現場照片所示
    ，臺北市○○路○段五十九巷口確設實有二個紅綠燈號誌，
    分別供南往北，及東西向用路人分辨燈號，是被告辯稱：該
    路口僅在統一便利超商旁之牆面上設有南往北行向才看得到
    的紅綠燈，東西向並未設置紅綠燈云云，顯非實情。而證人
    所陳當時南往北行向為綠燈，則異議人由東往西行向自屬紅
    燈等語，應屬可採。次按車輛面對圓形紅燈表示禁止通行，
    不得超越停止線或進入路口，道路交通標誌標線號誌設置規
    則第二百零六條第五款（一）定有明文，異議人自承其車停
    於統一超商旁，且依證人所檢呈附卷之本件違規地點現場照
    片觀之，臺北市○○路○段五十九巷口由東往西方向之停止
    線係劃設在斑馬線（即人行穿越道）前方，距離超商約有三
    個車身，上開照片編號（四）並記載異議人車輛行駛至照片
    中車輛位置為警攔停告發等文字，足認異議人車輛確已超越
    停止線且繼續前行無疑，揆諸前揭規定，異議人車輛既已超
    越停止線繼續行駛至環山路一段五十九巷口前始為警攔停，
    縱未穿越超商旁之一三六巷入口處，仍無解其闖紅燈之行為
    ，至為明確。據此，異議人上開所辯，尚非可採。從而，原
    處分機關援引首揭規定，裁處異議人罰鍰二千七百元，並記
    違規點數三點，並無不當，本件異議為無理由，應予駁回。
據上論斷，應依道路交通案件處理辦法第十九條，裁定如主文。
中    華    民    國    95    年    1     月    4     日
                  交通法庭  法  官  劉  安  榕
上列正本證明與原本無異。
如不服本裁定應於送達後5日內向本院提出抗告狀
                            書記官  楊  馥  如
中    華    民    國    95    年    1     月    4     日


司法院資訊處製作；財團法人民間司法改革基金會備份。
